【裁判字號】    98,易,371
【裁判日期】    980526
【裁判案由】    竊盜
【裁判全文】
臺灣臺南地方法院刑事判決               98年度易字第371號
公  訴  人  臺灣臺南地方法院檢察署檢察官
被      告  乙○○
上列被告因竊盜案件，經檢察官提起公訴（98年度偵字第1623號）
，本院判決如下：
    主  文
乙○○所犯如附表一、二所示之罪，各處如附表一、二所示之刑
，應執行有期徒刑壹年陸月。
    事  實
一、乙○○前因藏匿人犯、家庭暴力防制罪、偽造文書罪嫌分別
    經法院判處有期徒刑各4月，並定應執行有期徒刑10月確定
    ，甫於民國92年11月22日徒刑執行完畢出監。詎仍不知悔改
    ，竟意圖為自己不法之所有，基於竊盜之犯意，於附表一所
    示日期及地點，徒手竊取如附表一所示被害人所有之腳踏車
    及機車，得手後騎乘上揭車輛離開現場，供代步之用或變賣
    現金供己花用。嗣經警於98年1月15日下午1時40分許，在臺
    南縣西港鄉西港村西港12之2號循線拘捕到案，始悉上情。
    復基於意圖為自己不法之所有之竊盜犯意，於97年11月30日
    凌晨2時10分許起至凌晨2時57分許，於附表二所示之時、地
    ，徒手竊取附表二所示被害人所有之輕機車及監視錄影器等
    物，得手後離開現場，經警調閱監視錄影畫面始循線查獲上
    情。
二、案經丁○○、辰○○○、巳○○、子○○、甲○○、卯○○
    訴由臺南縣警察局佳里分局報請臺灣臺南地方法院檢察署檢
    察官偵查起訴。
    理  由
一、按被告以外之人於審判外之陳述，經當事人於審判程序同意
    作為證據，法院審酌該言詞陳述或書面陳述作成時之情況，
    認為適當者，亦得為證據。當事人於法院調查證據時，知有
    第159條第1項不得為證據之情形，而未於言詞辯論終結前聲
    明異議者，視為有前項之同意，刑事訴訟法第159條之5定有
    明文。查被告乙○○於本院審理時對證人己○○、寅○○、
    壬○○、戊○○、丑○○、辛○○、辰○○○、癸○○、丁○○、巳○○、子○○、甲○○、卯○○等人於警詢（見警
    詢筆錄）所為筆錄之證據能力並不爭執，且本院依卷內資料
    審酌該警詢筆錄作成時之情況，亦認為並未有何違背法律或
    其他相關規定之情事，應認為適當，依刑事訴訟法第159條
    之5規定，證人己○○等人於警詢所作之筆錄，為傳聞法則
    之例外而具有證據能力，本院自得引為判決參考之依據。
二、被告乙○○除對於附表一編號1之腳踏車1輛否認係其行竊外
    ，對於附表一、二所載各項竊盜犯行均自白不諱。被告坦承
    部分，除其自白與寅○○、壬○○、戊○○、丑○○、辛○○、辰○○○、癸○○、丁○○等人於警詢指訴情節相合外
    ，並有附表一部分之腳踏車等物之現場蒐證照片共26張，捷
    安特腳踏車客戶售後服務卡2份、贓物認領保管單2紙及臺南
    縣警察局佳里分局搜索、扣押筆錄共6份（含扣押物品目錄
    表共6紙）等在卷可憑；附表二部分，其自白與巳○○、子
    ○○、甲○○、卯○○等人於警詢指訴情節相合外，並有遭
    竊現場照片15張、監視錄影畫面10張卷附可按，其坦承行竊
    部分，事證明確，應可認定。被告雖否認附表一編號1之犯
    行係其所為，辯稱伊未曾於行竊時戴帽云云。惟查，附表一
    編號1之犯行，被告於警詢及偵查中均坦承不諱，且承辦員
    警即證人丙○○到場結證稱：「我們根據當時的刑案紀錄表
    （我們整理民眾報案的結果），再根據紀錄表逐一詢問被告
    ，如果被告承認該件犯行，我們就帶他去現場指認」、「（
    義民街（即附表一編號1之犯行）查獲經過？）我們根據被
    害人報案的內容，再帶同被告到現場，然後再帶回警局」、
    「被告後來承認畫面中那個人是他，包括如何前往案發現場
    ，以及被告如何在現場丟棄他騎去的腳踏車，進入、離開現
    場的方向，均與被害人提供的監視內容相符」、「先跟被告
    說有監視畫面，然後被告才自己陳述，他並不是看完監視畫
    面才根據監視畫面陳述」、「被告供述（腳踏車）賣給西港
    鄉一位叫林長雍之人，但是後來去搜索，並未找到這輛車子
    」、「（銷贓的金額是你們告知或是被告自己提到是兩千元
    ？）是被告自己提到的」。依證人證述內容，被告在警方提
    出之眾多報案紀錄中，自行承認附表一編號1之犯行，經警
    帶至行竊現場時，指出行竊時的動向及丟棄原來腳踏車之動
    作，均與監視影帶畫面相符，更指出將行竊腳踏車銷贓之對
    象，若無其事，何能於事後指認如此詳細而正確之行竊細節
    ？且若非被告所為，被告亦無法於事後明確指出銷贓對象之
    姓名，足認附表一編號1之犯行，應係被告所為。被告雖於
    本院審理時否認附表一編號1之犯行，惟其所辯，與其於警
    詢及偵查中所述顯有反覆，已難遽採，且有上揭違反事理之
    處，顯事後卸責之，難以採信，事證明確，被告犯行，實可
    認定。
三、核被告乙○○於附表一、二各次犯行，均係犯刑法第320條
    第1項之竊盜罪。被告13次竊盜行為間，犯意各別，應論以
    數罪。又被告前曾受如犯罪事實欄所載之有期徒刑執行完畢
    ，有其刑案資料查註紀錄表1份在卷可稽，其於執行完畢後5
    年內故意再犯本件附表一編號1之有期徒刑以上之罪，其於
    附表一編號1之犯行為累犯，應依刑法第47條第1項之規定加
    重其刑。被告於附表一、二其餘各次犯行，犯罪時間均在其
    前案執行完畢日期92年11月22日滿5年之後，與累犯要件不
    合，公訴意旨認被告本件全部犯行皆須論以累犯，容有誤會
    ，併予指明。審酌被告年輕力壯，不思努力向上，已有竊盜
    、偽造文書等前案紀錄，猶不知悔改，再本件多次竊盜犯行
    ，惟念其犯後坦承大部分犯行，且所得財物價尚非鉅大等情
    狀，就其所犯罪分別量處如附表所示之刑，並定其應執行刑
    。其應執行刑已逾6月，爰不再諭知易科罰金之折算標準。
據上論斷，應依刑事訴訟法第299條第1項前段、刑法第320條第1
項、第47條第1項、第51條第5款、刑法施行法第1條之1判決如主
文。
本案經檢察官庚○○到庭執行職務
中    華    民    國    98    年    5     月    26    日
                  刑事第三庭    法  官  陳振謙
以上正本證明與原本無異。
如不服本判決應於收受本判決後10日內向本院提出上訴書狀，並
應敘述具體理由。其未敘述上訴理由者，應於上訴期間屆滿後20
日內向本院補提理由書狀（均須按他造當事人之人數附繕本）「
切勿逕送上級法院」。
                                書記官  黃雅雲
中    華    民    國    98    年    5     月    26    日
附表一：
┌──┬───────┬──────┬────┬──────────┬─────────┐
│編號│竊盜時間      │竊盜地點    │ 被害人 │  竊得物品          │所犯罪名及刑度    │
├──┼───────┼──────┼────┼──────────┼─────────┤
│ 1  │97年10月21日  │臺南縣佳里鎮│ 己○○ │捷安特CF-851型腳踏車│竊盜，累犯，處有期│
│    │下午1時57分許 │義民街313號 │        │一輛                │徒刑參月。        │
│    │              │            │        │車架號碼GR8E3613號  │                  │
│    │              │            │        │計值新台幣8000元    │                  │
├──┼───────┼──────┼────┼──────────┼─────────┤
│ 2  │97年12月3 日  │臺南縣佳里鎮│ 寅○○ │捷安特CF-851型腳踏車│竊盜，處有期徒刑貳│                │
│    │下午3時許     │中興街440號 │        │一輛                │月。              │
│    │              │            │        │車架號碼CB8M0524號  │                  │
│    │              │            │        │計值新台幣15500元   │                  │
├──┼───────┼──────┼────┼──────────┼─────────┤
│ 3  │97年12月7日   │臺南縣七股鄉│ 壬○○ │輕型機車一部        │竊盜，處有期徒刑參│
│    │晚間11時許    │樹林村樹林  │        │車牌號碼WSG-813號   │月。              │
│    │              │42-2號      │        │                    │                  │
├──┼───────┼──────┼────┼──────────┼─────────┤
│ 4  │97年10月8日   │臺南縣七股鄉│ 戊○○ │捷安特腳踏車一輛    │竊盜，處有期徒刑貳│
│    │凌晨0時30分許 │龍山村龍山  │        │計值新台幣15000元   │月。              │
│    │              │14-20號     │        │                    │                  │
├──┼───────┼──────┼────┼──────────┼─────────┤
│ 5  │97年12月20日  │臺南縣西港鄉│ 丑○○ │捷安特DS-867型腳踏車│竊盜，處有期徒刑貳│
│    │晚間7時20分許 │中洲25-50號 │        │一輛                │月。              │
│    │              │            │        │車架號碼GD878840號  │                  │
│    │              │            │        │計值新台幣16000元   │                  │
├──┼───────┼──────┼────┼──────────┼─────────┤
│ 6  │97年12月29日  │臺南縣七股鄉│ 辛○○ │捷安特DS-521型腳踏車│竊盜，處有期徒刑貳│
│    │下午1時30分許 │樹林村樹林  │        │一輛                │月。              │
│    │              │71號        │        │車架號碼FO00000000號│                  │
│    │              │            │        │計值新台幣4950元    │                  │
├──┼───────┼──────┼────┼──────────┼─────────┤
│ 7  │98年1月5日    │臺南縣佳里鎮│辰○○○│捷安特腳踏車一輛    │竊盜，處有期徒刑貳│
│    │晚間7時35分許 │新生路441巷 │        │計值新台幣8000元    │月。              │
│    │              │19號        │        │                    │                  │
├──┼───────┼──────┼────┼──────────┼─────────┤
│ 8  │98年1月8 日   │臺南縣西港鄉│ 癸○○ │紫白色腳踏車一輛    │竊盜，處有期徒刑貳│
│    │上午7時35分許 │新興街25號  │        │計值新台幣500元     │月。              │
│    │              │藍星網咖店  │        │                    │                  │
├──┼───────┼──────┼────┼──────────┼─────────┤
│ 9  │98年1月14日   │臺南縣西港鄉│ 丁○○ │捷安特腳踏車一輛    │竊盜，處有期徒刑貳│
│    │晚間11時30分許│新興街58號  │        │夾克一件、便帽一頂  │月。              │
│    │              │            │        │計值新台幣5000元    │                  │
└──┴───────┴──────┴────┴──────────┴─────────┘
附表二：
┌──┬───────┬──────┬────┬──────────┬─────────┐
│編號│竊盜時間      │竊盜地點    │ 被害人 │  竊得物品          │所犯罪名及刑度    │
├──┼───────┼──────┼────┼──────────┼─────────┤
│ 1  │97年11月30日  │臺南縣西港鄉│ 巳○○ │輕型機車一部        │竊盜，處有期徒刑參│
│    │凌晨2時10分許 │新興街25號前│        │車牌號碼DSU-495號   │月。              │
├──┼───────┼──────┼────┼──────────┼─────────┤
│ 2  │97年11月30日  │臺南縣西港鄉│ 子○○ │監視錄影器一組      │竊盜，處有期徒刑貳│
│    │凌晨2時28分許 │中山路243巷7│        │型號：3228S         │月。              │
│    │              │號協幼嬰兒房│        │計值新台幣3500元    │                  │
├──┼───────┼──────┼────┼──────────┼─────────┤
│ 3  │97年12月30日  │臺南縣西港鄉│ 甲○○ │SHARP牌防爆攝影機一 │竊盜，處有期徒刑貳│
│    │凌晨2時30分許 │中山路288號 │        │組                  │月。              │
│    │              │臺灣彩券行  │        │型號：KD320A121     │                  │
│    │              │            │        │計值新台幣5000元    │                  │
├──┼───────┼──────┼────┼──────────┼─────────┤
│ 4  │97年12月30日  │臺南縣西港鄉│ 卯○○ │監視錄影器一組      │竊盜，處有期徒刑貳│
│    │凌晨2時57分許 │南海村南海埔│        │計值新台幣10000元   │月。              │
│    │              │30-2號      │        │                    │                  │
└──┴───────┴──────┴────┴──────────┴─────────┘
附錄本件論罪科刑法條
中華民國刑法第320條（普通竊盜罪、竊佔罪）
意圖為自己或第三人不法之所有，而竊取他人之動產者，為竊盜
罪，處 5 年以下有期徒刑、拘役或 5 百元以下罰金。
意圖為自己或第三人不法之利益，而竊佔他人之不動產者，依前
項之規定處斷。
前二項之未遂犯罰之。


司法院資訊處製作；財團法人民間司法改革基金會備份。
